臺灣彰化地方法院刑事判決
111年度易字第1000號
公  訴  人  臺灣彰化地方檢察署檢察官
被      告  陳滄偉



上列被告因加重竊盜案件，經檢察官提起公訴（111年度偵字第3
9號），被告於準備程序進行中就被訴事實為有罪之陳述，經本
院裁定改依簡式審判程序審理，判決如下： 
    主  文
陳滄偉犯攜帶兇器竊盜罪，累犯，處有期徒刑玖月。
    犯罪事實及理由
一、犯罪事實：陳滄偉意圖為自己不法所有，基於竊盜之犯意，
    於民國110年12月11日14時35分許，在黃峻程所有、坐落在
    彰化縣○○鄉○○段0000號地號土地，持所拾獲在客觀上可作為
    兇器使用之壓力剪，將電線桿上臺灣電力公司（下稱臺電公
    司）所有之供電電纜線（路線名稱管嶼62y6x6x3）剪下1段
    （2.65公尺）而竊取之，暫置地上，嗣經黃峻程之子黃冠凱
    發現報警處理，當場查獲，扣得電纜線2.65公尺(已發還臺
    電公司)、壓力剪1支。　
二、證據名稱：
　㈠被告陳滄偉之自白。
　㈡告訴人即臺電公司地區負責人潘鵬文、證人即目擊者黃冠凱
    於警詢之供述。
　㈢扣案之壓力剪1支及本院勘驗筆錄（本院卷第68頁）、贓物認
    領保管單、照片（含扣案物及案發現場照片）、電力線路失
    竊現場調查報告表。　　
三、論罪科刑：
  ㈠核被告陳滄偉所為，係犯刑法第321條第1項第3款攜帶兇器竊
    盜罪。
  ㈡按竊盜既遂與未遂之區別，應以所竊之物已否移入自己實力
    支配之下為標準，若已將他人財物移歸自己所持，即應成立
    竊盜既遂罪；又按「行為人所竊之樹木，既經砍伐倒地，不
    得謂非已移入於自己實力支配之下，其竊盜行為即已完成，
    自難因其贓木尚未搬離現場，而謂為竊盜未遂」，有最高法
    院49年台上字第939 號判例要旨可資參照。被告持壓力剪，
    已將電纜線首、尾兩端剪下，使該段電纜線完整脫離臺電公
    司布建之供電系統，並非只剪一端使電纜線垂懸而尚未完全
    脫離，已然建立自己的實力支配，竊盜犯行達既遂階段無誤
    。起訴書認為未遂，容有誤會，且經檢察官當庭更正。
  ㈢被告前因施用毒品、加重竊盜、普通竊盜等案件，經判處罪
    刑確定，併經本院以104年度聲字第1426號裁定定應執行有
    期徒刑5年2月確定，於109年3月10日縮刑期滿假釋未經撤銷
    ，視為執行完畢等情，有臺灣高等法院被告前案紀錄表可憑
    。其於受有期徒刑執行完畢後，5年內故意再犯本案有期徒
    刑以上之罪，為累犯。參酌司法院大法官會議釋字第775號
    解釋意旨，被告構成累犯之前案已包含相同罪質之竊盜犯罪
    ，顯見對於刑罰之感應效果薄弱，且衡量本案情節，亦無處
    以法定最輕本刑仍顯過苛之情形，應依刑法第47條第1項規
    定，加重其刑。
  ㈣爰以行為人之責任為基礎，審酌被告是智識程度尚稱健全之
    成年人，尚有勞動能力，得循正途賺取所需，卻因缺錢花用
    ，持壓力剪剪斷供電電纜線，破壞供電設備，有害用電安全
    ，損及民生公共利益，實應嚴責；除前述構成累犯之案件不
    重複評價外，被告長年以來歷有多次施用毒品、竊盜等犯罪
    科刑紀錄，有臺灣高等法院被告前案紀錄表可佐，素行不佳
    ，量刑不宜再低於前案；暨考量被告坦承犯行，惟未賠償臺
    電公司重新修復供電線路之損失，另外被告剪竊電纜線影響
    之供電戶數不多，復斟酌其家庭經濟生活狀況等一切情狀，
    量處如主文所示之刑。
  ㈤被告竊得之電纜線固屬其所有之竊盜犯罪所得，惟已返還被
    害人臺電公司，有贓物認領保管單為憑，依刑法第38條之1
    第5項規定，不宣告沒收犯罪所得。扣案之壓力剪1支，雖為
    被告持以行竊之工具，惟非屬其所有，亦不宣告沒收。　
四、應適用之法條：刑事訴訟法第273條之1第1項、第299條第1
    項前段、第310條之2、第454條第1項，刑法第321條第1項第
    3款、第47條第1項、第38條之1第5項，刑法施行法第1條之1
    第1項。　　
五、如不服本件判決，得自收受送達之翌日起20日內，表明上訴
    理由，向本院提起上訴狀（須附繕本）。告訴人對於判決如
    有不服具備理由請求檢察官上訴者，其上訴期間之計算係以
    檢察官收受判決正本之日期為準。
本案經檢察官吳宇軒提起公訴，檢察官劉欣雅到庭執行職務。
中　　華　　民　　國　　111 　年　　10　　月　　27　　日
                  刑事第一庭        法  官  王祥豪
以上正本證明與原本無異。
如不服本判決應於收受判決後20日內，向本院提出上訴書狀，並
應敘述具體理由。其未敘述上訴理由者，應於上訴期間屆滿後20
日內向本院補提理由書(均須按他造當事人之人數附繕本)「切勿
逕送上級法院」。
告訴人或被害人對於判決如有不服具備理由請求檢察官上訴者，
其上訴期間之計算係以檢察官收受判決正本之日期為準。
中　　華　　民　　國　　111 　年　　10　　月　　27　　日
                                    書記官  吳芳儀
附錄本案論罪科刑法條全文：
刑法第321條
犯前條第一項、第二項之罪而有下列情形之一者，處六月以上五
年以下有期徒刑，得併科五十萬元以下罰金：
一、侵入住宅或有人居住之建築物、船艦或隱匿其內而犯之。
二、毀越門窗、牆垣或其他安全設備而犯之。
三、攜帶兇器而犯之。
四、結夥三人以上而犯之。
五、乘火災、水災或其他災害之際而犯之。
六、在車站、港埠、航空站或其他供水、陸、空公眾運輸之舟、
    車、航空機內而犯之。
前項之未遂犯罰之。